# 请教版主，关于外币报表折算时所选取的外币汇率不一致的问题

提问人：yu1234 时间：2015-02-09 11:00:07
我们有一家子公司在泰国，以泰铢为记账本位币，其有出口业务，与国外公司的结算以美元为汇率记账，泰国子公司每个月均会对银行存款、应收账款的美元余额按泰国央行公布的汇率进行折算，计入汇兑损益。 母公司在国内，以人民币为记账本位币，我们目前外表报表折算的方法为，泰国公司提供泰铢报表，国内按泰铢对人民币的汇率折算为人民币报表。期末对泰国子公司的报表折算时，按中国银行公布的外汇牌价中的汇率进行 外币报表的折算。
问题是，泰国子公司用的美元对泰铢的折算汇率 是泰国央行公布的为32.8126，但是国内在按中国银行公布的外汇牌价计算出来的泰铢与美元的汇率是 32.4271 ， 具体举例如下： 泰国子公司 银行存款-美元户金额 10000 ，折为泰铢后金额= 328,125.87 ，期末按折算为泰铢后报表数据折算为人民币后金额= ￥61,917.35 ，但是我们根据中国银行公布的外汇牌价，直接将银行存款-美元折算为人民币的金额= ￥61,190.00 ，差额是 ￥727.35（实际报表折算数据差额较大） ，请问对于这部分的差额应当如何调整？是应当调整泰国公司的泰铢报表，将其折算汇率进行调整，差额记入汇兑损益，还是在外表报表折算时进行调整，将差额记入其他综合收益--外表报表折算差额？

回答人：chenyiwei
理论上不同货币在同一时点的汇率，无论经过何种套算，结果之间不应存在差异。你说的问题是套算差额引起的，建议调整汇率数据的来源以保持其一致性，如均以国内来源的汇率数据折算该泰国子公司的报表等。